【裁判字號】    92,訴,77
【裁判日期】    920227
【裁判案由】    返還消費借貸款
【裁判全文】
臺灣板橋地方法院民事判決  九十二年度訴字第七七號
    原      告  彰化商業銀行股份有限公司
    法定代理人  丙○○
                          送達.
    訴訟代理人  庚○○
    被      告  乙○○○
                己○○
                戊○○
                甲○○
右當事人間請求返還消費借貨款事件，本院判決如左：
    主      文
被告應連帶給付原告新臺幣伍佰柒拾萬元及如附表所示之利息、違約金。
訴訟費用由被告連帶負擔。
    事      實
甲、原告方面：
一、聲明：如主文第一項所示。
二、陳述：
（一）被告乙○○○於民國八十八年六月三十日，邀同被告己○○、戊○○及甲○○
      為連帶保證人，向原告借款新臺幣（下同）五百七十萬元，約定利息按週年利
      率百分之九點三四計付，借款期限自八十八年六月三十日起至一百零八年六月
      三十日止，共計二十年，寬限期自借款日起三十六月，期間內依借款金額按月
      繳付利息，逾此期間即九十一年六月三十日起，則以每月為一期，共二百零四
      期按月平均攤還本息，如遲延給付，除按上開利率計息外，逾期六個月以內部
      分，按上開利率百分之十，逾期六個月以上部分，按上開利率百分之二十計付
      違約金，且任一宗債務不依約清償或攤還本金時，即喪失期限利益，全部債務
      視為到期。
（二）詎被告乙○○○自八十九年七月三十日起即未繳納利息，依據前開約定，被告
      乙○○○之全部債務均喪失期限利益而視為到期，且迭經原告催討仍未清償，
      迄今尚欠原告本金五百七十萬元及自八十九年七月三十日起按前開利率計算之
      利息及違約金未清償，為此爰依消費借貸及連帶保證契約請求被告連帶給付原
      告五百七十萬元及如附表所示利息及違約金。
三、證據：提出借據、放款帳戶資料表及放款暨貼現利率變動情形一覽表各乙紙為證
    。
乙、被告方面：
    被告乙○○○、己○○、戊○○及甲○○均未於言詞辯論期日到場，亦未提出書
    狀作何聲明或陳述。
    理      由
甲、程序方面：
一、按當事人得以合意定第一審管轄法院，民事訴訟法第二十四條第一項前段定有明
    文。本件依兩造簽訂之借據后附約定事項第十四條約定，已經雙方合意由本院為
    第一審管轄法院，本院自有管轄權。
二、按訴狀送達後，原告不得將原訴變更或追加他訴，但擴張或減縮應受判決事項之
    聲明者，不在此限，民事訴訟法第二百五十五條第一項第三款定有明文。本件原
    告原起訴請求按週年利率百分之九點三四計算之利息，嗣於九十二年二月十四日
    更正聲明為請求按週年利率百分之九點零四五計算之利息，核係就遲延利息部分
    減縮應受判決事項之聲明，自應准許。
三、又被告乙○○○、己○○、戊○○及甲○○均經合法通知，未於言詞辯論期日到
    場，核無民事訴訟法第三百八十六條所列各款情形，爰依原告之聲請，由其一造
    辯論而為判決。
乙、得心證之理由：
一、原告起訴主張被告乙○○○於民國八十八年六月三十日，邀同被告己○○、戊○○及甲○○為連帶保證人，向原告借款五百七十萬元，約定利息按週年利率百分
    之九點三四計付，借款期限自八十八年六月三十日起至一百零八年六月三十日止
    ，共計二十年，期間於寬限期即借款日起三十六月內，應按月繳付利息，逾此期
    間即九十一年六月三十日起，則以每月為一期，按月平均攤還本息，倘被告乙○○○任一宗債務不依約清償或攤還本金時，即喪失期限利益，全部債務視為到期
    ，又借款期間內如遲延給付，除按上開利率計息外，逾期六個月以內部分，按上
    開利率百分之十，逾期六個月以上部分，按上開利率百分之二十加計違約金。詎
    被告乙○○○自八十九年七月三十日起即未依約清償利息，依據前開約定，其全
    部債務均失期限利益而視為到期，嗣經原告屢次催討仍未清償，尚欠本金五百七
    十萬元及如附表所示利息及違約金之事實，業據提出借據、放款帳戶資料表及放
    款暨貼現利率變動情形一覽表各乙紙為證，又上開借據經被告乙○○○、己○○
    、戊○○及甲○○分別在借款人欄、連帶保證人欄及對保簽章欄簽名蓋章，亦據
    本院審閱無訛，而被告經合法通知，均未於言詞辯論期日到場爭執，復未提出何
    書狀答辯供本院斟酌，自堪信原告之主張為真實。
二、按借用人應於約定期限內，返還與借用物種類、品質、數量相同之物；又給付有
    確定期限者，債務人自期限屆滿時起，負遲延責任，民法第四百七十八條前段及
    第二百二十九條第一項分別定有明文。被告乙○○○與原告約定於寬限期即借款
    日八十八年六月三十日起三十六月內按月繳付利息，逾此期間即九十一年六月三
    十日起，按月平均攤還本息，復自八十九年七月三十日起屆期未依約清償利息，
    乃全部債務均視為到期，業如前述，揆諸首揭法條規定，被告乙○○○自應清償
    借款，並給付遲延期間之利息及違約金。
三、次按保證者，謂當事人約定一方於他方之債務人不履行債務時，由其代負履行責
    任之契約，民法第七百三十九條定有明文；又連帶保證者，謂保證人與主債務人
    約定負擔同一債務，對於債權人各負全部債務履行責任，具有連帶債務之性質，
    此觀民法第二百七十二條第一項規定甚明，是以連帶保證與普通保證不同，債權
    人與連帶保證人間保證契約成立後，連帶保證人對於債權人所負責任，與主債務
    人即無二致，主債務人不履行債務時，債權人得先向連帶保證人為全部給付之請
    求，連帶保證人並無民法第七百四十五條所定先訴抗辯之權利，且被上訴人對於
    主債務人就實行擔保物權受清償，或起訴請求保證人清償，得擇一行使，最高法
    院六十九年台上字第一九二四號判例闡釋甚明。本件觀諸原告提出之借據中「約
    定事項一般條款」第十一條記載：「凡借款人基於本借據（包括特別條款）所負
    之一切債務，連帶保證人均願負連帶清償責任並同意左列事項：(一)借款人到期
    （含喪失期限利益之視為到期）不履行債務時，貴行得逕向連帶保證人求償，無
    須對借款人先行提訴或將其財產、擔保物先予強制執行。．．．．」顯見原告與
    被告己○○、戊○○及甲○○間已經約定主債務人即被告乙○○○不履行契約時
    ，原告無需先實行其擔保物權，即得逕向被告己○○、戊○○及甲○○求償，且
    雙方復未約定原告如拋棄擔保物權，被告己○○、戊○○及甲○○仍須就其拋棄
    之限度負責，足認被告己○○、戊○○及甲○○簽署前開借據係在承諾與主債務
    人即被告乙○○○負擔同一責任，則揆諸首揭說明，原告與被告己○○、戊○○
    及甲○○間已有連帶保證契約之成立，自有民法第二百七十二條以下規定之適用
    ，是依民法第二百七十三條第一項規定，原告自得對主債務人即被告乙○○○，
    以及連帶保證人即被告己○○、戊○○及甲○○同時為履行之請求。從而，原告
    依消費借貸及連帶保證之法律關係，請求被告連帶給付原告本金五百七十萬元及
    如附表所示利息及違約金，洵屬有據，應予准許。
據上論結，本件原告之訴為有理由，依民事訴訟法第三百八十五條第一項前段、第八
十五條第二項，判決如主文。
中      華      民      國    九十二    年      二      月    二十七    日
                                    臺灣板橋地方法院民事第二庭
~B法  官  徐福晉
右正本證明與原本無異。
如不服本判決，應於判決送達後二十日內，向本院提出上訴狀。
中      華      民      國    九十二    年      二      月    二十七    日
~B書記官  陳倨篁
附表：
~F0
┌──┬─────┬───────────┬────┬──────────┬─────────────────┐
│編號│借款金額  │                      │        │                    │                                  ││
│    │（新臺幣）│借  貸  期  間        │週年利率│利                息│    違      約      金            │
├──┼─────┼───────────┼────┼──────────┼─────────────────┤
│一  │五百七十  │自八十八年六月三十日起│百分之九│自八十九年七月三十日│自八十九年八月三十一日起至九十年二│
│    │萬元      │至一百零八年六月三十日│點零四五│起至清償日止按上開利│月二十八日止，按週年利率百分之零點│
│    │          │止                    │        │率計算。            │九零四五；自九十年三月一日起至清償│
│    │          │                      │        │                    │日止，按週年利率百分之一點八零九計│
│    │          │                      │        │                    │算。                              │
└──┴─────┴───────────┴────┴──────────┴─────────────────┘


司法院資訊處製作；財團法人民間司法改革基金會備份。
